【裁判字號】    92,訴,580
【裁判日期】    921230
【裁判案由】    違反毒品危害防制條例
【裁判全文】
臺灣雲林地方法院刑事判決                          九十二年度訴字第五八號
    公  訴  人  臺灣雲林地方法院檢察署檢察官
    被      告  乙○○
右列被告因違反毒品危害防制條例案件，經檢察官提起公訴（九十二年度毒偵字第七
０九號），由本院合議庭裁定以簡式審判程序審理，判決如左：
    主  文
乙○○連續施用第壹級毒品，處有期徒刑壹年貳月，扣案之第壹級毒品海洛因貳拾壹
包（淨重伍拾點柒柒公克、包裝重捌點貳貳公克）沒收銷燬之。又連續施用第貳級
毒品，處有期徒刑捌月，扣案之第貳級毒品安非他命包（驗餘淨重點壹柒陸肆公
克、包裝重零點捌肆肆公克）沒收銷燬之。應執行有期徒刑壹年捌月，扣案之第壹
級毒品海洛因貳拾壹包（淨重伍拾點柒柒公克、包裝重捌點貳貳公克）、第貳級毒
品安非他命包（驗餘淨重點壹柒陸肆公克、包裝重零點捌肆肆公克）均沒收銷
燬之。
    事  實
一、乙○○有槍砲彈藥刀械管制條例、恐嚇取財、竊盜之前科。又於民國（下同）八
    十八年間因施用第二級毒品安非他命案件，經觀察、勒戒後，認無繼續施用毒品
    之傾向，由臺灣彰化地方法院檢察署檢察官於八十八年九月九日，以八十八年度
    偵字第六五八四號、八十八年度毒偵字第三七六號為不起訴處分確定，再於八十
    八年間因施用第二級毒品安非他命案件，經觀察、勒戒後，認有繼續施用毒品之
    傾向，先送強制戒治，並由臺灣彰化地方法院檢察署檢察官提起公訴，嗣經臺灣
    彰化地方法院於八十九年二月二十五日，以八十九年度易字第二五六號判處有期
    徒刑七月確定；強制戒治部分，嗣獲裁定停止戒治，所餘戒治期間付保護管束，
    並於八十九年十二月二十日離開臺灣雲林戒治所（嗣經法院裁定撤銷停止戒治，
    而於九十二年四月十七日經緝獲入所執行殘餘戒治，迄九十二年五月七日始執行
    強制戒治期滿）。詎其仍不思悔改，復基於施用第一級毒品之概括犯意，自九十
    一年年初某日起至九十二年四月十六日止，連續在臺中市北屯區○○○○街一四
    四號租屋處，以將海洛因摻入香煙內點燃吸食方式，一天約吸食二、三次之頻率
    ，施用第一級毒品海洛因多次；另基於施用第二級毒品之概括犯意，自九十年六
    、七月間某日起至九十二年四月十六日止，連續在上開租屋處，將安非他命置入
    玻璃管內，用火燒烤吸食其煙之方式，施用第二級毒品安非他命多次。為警於九
    十二年四月十六日十七時許，在臺中市北屯區○○○○街一四四號前查獲，並扣
    得第一級毒品海洛因二十一包（淨重五三．七七公克、包裝重八‧二二公克）及
    第二級毒品安非他命三包（淨重三．三五六六克、驗餘淨重三‧一七六四公克、
    包裝重０‧八四三四公克）。
二、案經臺中市警察局第三分局報告臺灣臺中地方法院檢察署呈請臺灣高等法院檢察
    署檢察長核轉臺灣雲林地方法院檢察署檢察官偵查起訴。
    理  由
一、被告乙○○對分別在右開時間、地點，連續施用海洛因、安非他命多次之事實，
    於偵查、審理中均坦白承認，且被告為警查獲時所採集之尿液，經送驗結果嗎啡
    、甲基安非他命均呈現陽性反應，此有中山醫學大學附設醫院藥物濫用檢測中心
    檢驗報告一份附卷可稽。又扣案疑似海洛因二十一包、安非他命三包，經送鑑定
    結果分別含有海洛因、安非他命成份，有法務部調查局九十二年九月五日調科壹
    字第一二００一三０八五號鑑定通知書、國防部憲兵司令部鑑識中心九十二年九
    月十二日（九二）宇鑑字第一二二三九號鑑驗通知書各一份在卷可證，足認被告
    自白與事實相符。
二、又被告前於八十八年間因施用第二級毒品安非他命案件，經觀察、勒戒後，認無
    繼續施用毒品之傾向，由臺灣彰化地方法院檢察署檢察官於八十八年九月九日，
    以八十八年度偵字第六五八四號、八十八年度毒偵字第三七六號為不起訴處分確
    定，又於八十八年間因施用第二級毒品安非他命案件，經觀察、勒戒後，認有繼
    續施用毒品之傾向，先送強制戒治，並由臺灣彰化地方法院檢察署檢察官提起公
    訴，嗣經臺灣彰化地方法院於八十九年二月二十五日，以八十九年度易字第二五
    六號判處有期徒刑七月確定之事實，有上開不起訴處分書、起訴書、判決書、臺
    灣雲林地方法院檢察署刑案資料查註紀錄表、臺灣高等法院被告全國前案紀錄表
    各一份在卷可稽。被告三犯毒品危害防制條例之行為，事證明確，應依法論科。
三、按海洛因、安非他命分屬毒品危害防制條例第二條第二項第一款、第二款所定之
    第一、二級毒品。核被告乙○○所為，係犯毒品危害防制條例第十條第一項、第
    二項之施用第一、二級毒品罪。被告持有第一級毒品海洛因、第二級毒品安非他
    命之低度行為，為施用第一、二級毒品之高度行為所吸收，不另論處。又被告先
    後多次施用第一、二級毒品之犯行，均時間緊接，犯罪構成要件相同，顯係分別
    基於概括之犯意反覆為之，應分別依連續犯規定以一罪論，並均加重其刑。被告
    所犯上開連續施用第一、二級毒品二罪間，犯意個別，罪名互殊，應予分論併罰
    。爰審酌被告有槍砲彈藥刀械管制條例、恐嚇取財、竊盜之犯罪前科，此有上開
    紀錄表在卷可參，素行不佳，且前經觀察、勒戒二次；及強制戒治一次後，仍分
    別再犯本罪，顯見其對於毒品之依賴性甚高，有予較長期間隔離社會之必要，與
    被告施用毒品頻率，和施用毒品足以造成神經方面之損害，並容易引起財產、暴
    力方面之犯罪，及被告犯罪後坦承犯行，態度良好等一切情狀，分別量處如主文
    所示之刑，並定其應執行之刑，以示懲儆。另扣案之第一級毒品海洛因二十一包
    （淨重五三‧七七公克、包裝重八‧二二公克）；第二級毒品安非他命三包（淨
    重三．三五六六公克、驗餘淨重三‧一七六四公克、包裝重０‧八四三四公克）
    ，應依毒品危害防制條例第十八條第一項前段規定，諭知沒收銷燬。
四、據上論斷，應依刑事訴訟法第二百九十九條第一項前段，毒品危害防制條例第十
    條第一項、第二項、第十八條第一項前段，刑法第十一條前段、第五十六條、第
    五十一條第五款，判決如主文。
本案經檢察官甲○○到庭執行職務。
中      華      民      國      九十二  年        十二    月    三十    日
                                        臺灣雲林地方法院刑事第三庭
                                            法  官  蘇  錦  秀
右正本證明與原本無異。
如不服本判決，應於判決送達後十日內向本院提出上訴狀（應附繕本）。
                                            書記官  曾  家  祥
中      華      民      國      九十二  年        十二    月    三十    日
【附錄本案論罪科刑法條全文：】
毒品危害防制條例第十條第一項
施用第一級毒品者，處六月以上五年以下有期徒刑。
施用第二級毒品者，處三年以下有期徒刑。


司法院資訊處製作；財團法人民間司法改革基金會備份。
